臺灣基隆地方法院刑事判決　　　　　　　　96年度易字第66號
公　訴　人　臺灣基隆地方法院檢察署檢察官
被　　　告　乙○○
上列被告因詐欺案件，經檢察官提起公訴（95年度偵字第1959號）
，本院判決如下：
    主  文
乙○○幫助意圖為自己不法之所有，以詐術使人將本人之物交付
，累犯，處有期徒刑肆月，如易科罰金，以銀元佰元即新臺幣
玖佰元折算壹日。
    事  實
一、乙○○於民國94年間，曾因施用第二級毒品案件，經本院判
    處有期徒刑5月確定，並於94年8月12日易科罰金執行完畢。
    詎乙○○竟不知悔改，可預見將金融帳戶之存摺、提款卡、
    密碼等資料提供他人使用，該他人極可能以該帳戶作為詐欺
    取財之犯罪工具，竟在不違反其本意之情況下，基於幫助他
    人詐欺取財之未必故意，於95年1月23日，在不詳地點，將
    其在中華郵政股份有限公司基隆百福郵局所開立之0000000-
    0000000號郵政存簿儲金帳戶之存摺、金融卡、密碼交付姓
    名年籍不詳之詐騙集團成員，供該詐騙集團成員或其同夥，
    於95年1月23日中午12時許，在不詳地點，致電甲○○，偽
    稱：其係中國信託法務部主管乙○○先生，以甲○○的中國
    信託信用卡遭盜刷為由，要求甲○○將信用卡及現金卡的額
    度領出，再轉存入甲○○郵局帳戶內，待甲○○將2筆分別
    為新臺幣（下同）15萬元及10萬元的款項轉存至郵局帳戶後
    ，該人又要求甲○○辦理郵局語音轉帳，並將郵局帳戶內之
    存款轉帳至乙○○前揭帳戶，交由中國信託法務部人員統一
    保管，使甲○○陷於錯誤，依其指示以語音轉帳72,649元及
    100,000元至乙○○上開郵局帳戶，並隨即遭提領一空。嗣
    經朋友提醒甲○○始知受騙，遂報警處理，而悉上情。
二、案經甲○○訴由基隆市警察局第三分局報告臺灣基隆地方法
    院檢察署檢察官偵查起訴。
    理  由
壹、證據能力方面
一、按被告以外之人於偵查中向檢察官所為之陳述，除顯有不可
    信之情況者外，得為證據，刑事訴訟法第159條之1第2項定
    有明文。所謂「不可信之情況」，法院應審酌被告以外之人
    於陳述時之外在環境及情況，例如：陳述時之心理狀況、有
    無受到外力干擾等，以為判斷之依據，故係決定陳述有無證
    據能力，而非決定陳述內容之證明力（法院辦理刑事訴訟案
    件應行注意事項第89點參照）。查證人甲○○、丙○○於偵
    查時之證述，固屬被告以外之人於審判外之陳述，惟上述證
    人於偵查時所為之證述，均經其等具結，且核閱筆錄無訛後
    簽名（詳見各該筆錄及證人結文），本院復查無其等之陳述
    有受到外力干擾之情事，可見依其等之陳述時之外在環境及
    情況，並無顯不可信之情況，依前揭規定，自得作為本案之
    證據。
二、又按被告以外之人於審判外之陳述，雖不符刑事訴訟法第15
    9條之1至第159條之4之規定，而經當事人於審判程序同意作
    為證據，法院審酌該言詞陳述或書面陳述作成時之情況，認
    為適當者，亦得為證據；當事人、代理人或辯護人於法院調
    查證據時，知有第159條第1項不得為證據之情形，而未於言
    詞辯論終結前聲明異議者，視為有前項之同意，同法第15 9
    條之5定有明文。查被告對於證人甲○○、丙○○於警詢之
    陳述，於本院準備程序乃至言詞辯論終結前均未就此部分證
    據之證據能力表示爭執或聲明異議，本院審酌該等言詞陳述
    作成時之情況，並無非法取得等不適當之情形，且經本院於
    審判期日依法進行證據之調查、辯論，被告於訴訟上之程序
    權，已受保障，依同法第159條之5之規定，自有證據能力，
    合先敘明。
貳、實體方面
一、認定事實所憑之證據及理由
    訊據被告乙○○固坦承上述郵局帳戶為其所開立，惟矢口否
    認有何幫助詐欺取財之犯行，辯稱：該郵局存摺、提款卡及
    印章係放在其駕駛之235-MP號營業用自小客車置物箱內遺失
    云云。經查：
  (一)告訴人甲○○係於95年1月23日中午12時許，遭不詳姓名年
    籍自稱「乙○○」之人，以其中國信託信用卡遭盜刷為由，
    要求甲○○將信用卡及現金卡額度領出轉至甲○○郵局戶內
    ，並辦理郵局語音轉帳，再將郵局帳戶內之存款轉帳至乙○○前揭郵局帳戶，以便交由中國信託法務部人員統一保管，
    致甲○○陷於錯誤，依該人之上述指示辦理，而以語音轉帳
    72,649元及100,000元至乙○○上開郵局帳戶等情，業據告
    訴人即證人甲○○於警詢指訴及偵查時證述甚詳（見偵查卷
    第10頁、第49頁），且為被告所不爭執，並有甲○○郵局帳
    戶存摺明細、郵政存簿儲金帳戶申請使用電話語音服務申請
    書、被告開立之上述郵局帳戶客戶歷史交易清單在卷可稽（
    見偵查卷第12至13頁、第25頁至26頁），故告訴人甲○○有
    遭詐騙而轉帳匯款至被告所開立之前揭郵局帳戶之事實，首
    堪認定。
  (二)被告雖辯稱該郵局存摺、提款卡及印章係遺失云云。惟查：
  1.被告於警詢時供稱：其於95年1月20日因為找不到郵局存摺
    所以辦理掛失，同年1月23日上午約8、9時找到存摺後就立
    即至基隆百福郵局解除掛失，並將存摺等物置放在其駕駛之
    235-MP號營業用自小客車內，直至當天晚上11、12時將車輛
    停放在基隆市○○街136號前這段時間，除上廁所及下車買
    飲料、吃飯（不超過30分鐘）外，都不會離開車子。嗣於95
    年1月24日上午約9時許，在基隆市○○街136號前發現存摺
    等物不見，當時車子左後門門鎖遭打開，另有約幾百元零錢
    也遺失等語（見偵查卷第6至7頁），顯見被告找到存摺之95
    年1月23日上午8、9時許起至當日晚間11、12時許止將上開
    車輛停放在上址前止，該郵局存摺、提款卡、印章等物係在
    被告持有中，並未遺失，而告訴人甲○○遭詐騙之時間為95
    年1月23日中午12時許，已如前述，斯時被告郵局帳戶之存
    摺、提款卡、印章等物尚在被告持有中，故被告辯稱上開存
    摺等物係遺失而遭盜用云云，顯與其所供相互矛盾，已不足
    採信。且被告於警詢、偵訊時均供稱其車子遭竊（見偵查卷
    第6頁、第51頁），嗣於本院準備程序及審理時則稱：車子
    並未遭竊等語（見本院96年1月29日準備程序筆錄、同年4
    月12日審理筆錄），供詞反覆，益見其辯稱上述郵局存摺等
    物係置於車內遺失云云，不足採信。
  2.又告訴人甲○○將款項轉帳至被告郵局帳戶後，旋遭提領，
    有被告開立之上述郵局帳戶客戶歷史交易清單在卷可稽，可
    見實施詐騙者知悉被告提款之密碼，而提款密碼係被告所親
    設，倘被告未告知實施詐騙行為人，則實施詐騙者何以得知
    提款密碼並迅速提領款項？被告於本院審理時雖辯稱其有將
    提款密碼寫在提款卡正面云云，然其於偵查時係稱：其係將
    密碼寫在一張紙上，一起放在置物箱裡面（見偵查卷第51頁
    ），嗣於本院準備程序時則改稱：其係將密碼寫在提款卡後
    面等語（見本院96年1月29日準備程序筆錄），前後供詞完
    全不同，且被告於95年9月28日偵查訊問時，經檢察官詢以
    提款密碼，旋即答稱：「我的密碼是6585」（見偵查卷51頁
    ），則被告在所稱存摺遺失已7個多月後，對其密碼猶記憶
    如新，何需將密碼抄在紙上或提款卡上？由此益見係被告將
    密碼告知實施詐騙行為人，而幫助他人實施詐騙行為甚明。
  3.綜上所述，被告辯稱其郵局存摺、提款卡及印章等物係遺失
    云云，顯不足採。本件係被告任意將其上開郵局存摺、提款
    卡及提款密碼交付並提供詐騙集團成員，應堪認定。
  (三)按金融帳戶為個人之理財工具，一般民眾皆可自由申請開設
    金融帳戶，並無任何特殊之限制，且得同時在不同金融機構
    申請多數存款帳戶使用，並無借用他人帳戶使用之必要。另
    「衡諸一般常情，任何人均可辦理金融帳戶存摺使用，如無
    正當理由，實無借用他人存摺使用之理，而金融存摺亦事關
    個人財產權益之保障，其專有性甚高，除非本人或與本人親
    密關係者，難認有何理由可自由流通使用該存摺，一般人均
    有妥為保管及防止他人任意使用之認識，縱特殊情況偶需交
    付他人使用，亦必深入瞭解用途及合理性，始予提供，且該
    等專有物品如落入不明人士手中，而未加以闡明正常用途，
    極易被利用為與財產有關之犯罪工具，此為吾人依一般生活
    認知所易於體察之常識，而有犯罪意圖者，非有正當理由，
    竟徵求他人提供帳戶，客觀上可預見其目的，係供為某筆資
    金之存入，後再行領出之用，且該筆資金之存入及提領過程
    係有意隱瞞其流程及行為人身分曝光之用意，一般人本於一
    般認知能力均易於瞭解」（最高法院93年度臺上字第31號判
    決意旨參照）。且邇來以電話、手機簡訊通知中獎、刮刮樂
    或其他類似之不法詐騙份子，為掩飾其等不法行徑，以避免
    執法人員循線查緝，經常利用他人存款帳戶、印章、提款卡
    暨密碼，以確保犯罪所得免遭查獲，類此案件在社會上層出
    不窮，亦屢經報章雜誌及其他新聞媒體再三披露，故避免此
    等專屬性甚高之物品被不明人士利用為與財產有關之犯罪工
    具，亦為一般生活認知所應有之認識。且一般人對自己之金
    融機構帳戶所用之存摺、提款卡、密碼及印鑑，均妥為保管
    ，恐被他人得知帳號或密碼後，有被冒領、或其他非法使用
    之虞。被告任意將存摺、提款卡、密碼交付他人，衡之常情
    ，被告應有預見該收購帳戶之人所用之存摺、提款卡等物，
    應係用來作為非法之用，竟猶將上開物品及資料任意交付他
    人，是該收受帳戶之人將該帳戶用來供自己或他人作為詐欺
    取財之用，顯為被告所容忍及允許，且不違反被告之本意，
    被告自有幫助詐欺取財之未必故意甚明。故本案事證明確，
    被告犯行堪以認定，應依法論科。
二、論罪科刑
  (一)核被告所為，係犯刑法第339條第1項詐欺取財罪之幫助犯。
    按行為後法律有變更者，適用行為時之法律。但行為後之法
    律有利於行為人者，適用最有利於行為人之法律，民國94
    年2月2日修正公布，並自95年7月1日起施行之刑法（下稱新
    法；修正前刑法下稱舊法）第2條第1項定有明文，此項規定
    ，係規範行為後法律變更所生新舊法律比較適用之準據法，
    於新法施行後，自應適用此規定，為「從舊從輕」之比較。
    查被告行為後，刑法第339條第1項之規定雖未修正，惟其法
    定本刑有罰金刑，而罰金刑之最低數額、加減規定、連續犯
    及易科罰金之折算標準均有如附表所示之修正，自應依新法
    第2條第1項規定，為「從舊從輕」之比較，並綜合全部罪刑
    之結果比較新舊法如附表所示〔又被告行為後，於95年6 月
    14日增訂公布刑法施行法第1條之1，並自同年7月1日起施行
    ，該條規定：「中華民國94年1月7日刑法修正施行後（按此
    日期係三讀通過之日期，實際修正公布日為94年2月2日，施
    行日期為95年7月1日），刑法分則編所定罰金之貨幣單位為
    新臺幣。94年1月7日刑法修正時，刑法分則編未修正之條文
    定有罰金者，自94年1月7日刑法修正施行後，就其所定數額
    提高為30倍。但72年6月26日至94年1月7日新增或修正之條
    文，就其所定數額提高為3倍」，已將刑法分則之貨幣單位
    定為「新臺幣」，並規定提高標準，且提高後之罰金最高數
    額，與刑法施行法第1條之1增訂前，刑法貨幣單位為銀元，
    依罰金罰鍰提高標準條例第1條前段暨現行法規所定貨幣單
    位折算新臺幣條例第2條所定比例換算結果並無不同，此部
    分非屬法律變更，且依罰金罰鍰提高標準條例第1條但書規
    定「但法律已依一定比率規定罰金或罰鍰之數額或倍數者，
    依其規定」，顯見罰金罰鍰提高標準條例第1條提高倍數之
    規定係屬補充規定，故上述條文施行後，自應逕依刑法施行
    法第1條之1定本件刑法第339條第1項罰金刑之單位及提高標
    準，而不再適用罰金罰鍰提高標準條例第1條前段之規定〕
    。
  (二)查被告曾受有前揭事實欄所載刑之科刑及執行完畢情形，有
    臺灣高等法院被告前案紀錄表1份在卷可按，其受有期徒刑
    之執行完畢後，5年內再犯本件有期徒刑以上之罪，為累犯
    ，應依新法第47條第1項規定加重其刑（按被告行為後，新
    法第47條雖增為2項，惟就有期徒刑執行完畢5年後故意再犯
    有期徒刑以上之罪者，不論依舊法第47條或新法第47條第1
    項之規定，均構成累犯，並無有利或不利之情形，亦即此部
    分之新舊法規定並無二致，並非法律變更，無須為新舊法之
    比較，參見最高法院95年度第21次刑事庭會議決議）。
  (三)又被告係基於幫助之意思，幫助他人詐欺取財，為詐欺取財
    罪之幫助犯，應依新法第30條第2項之規定，按正犯之刑減
    輕之，並依法先加後減之〔又被告行為後，刑法第30條之文
    字雖亦有修正，惟其係因採「限制從屬形式理論」之立法例
    而修正法條文字，不涉罪刑實質內容之變更，而無新舊法比
    較適用之問題，應適用裁判時之新法〕。
  (四)爰審酌被告任意將帳戶交付他人使用，並使該他人持該帳戶
    資料作為犯罪所得之工具，所為已影響社會正常交易安全，
    且使犯罪之追查趨雜，並酌以被告之素行非佳、交付帳戶之
    數量僅一、被害人被詐騙之財物非微，暨其犯後否認犯行之
    態度等一切情狀，量處如主文所示之刑，並依舊法第41 條
    第1項前段及修正前罰金罰鍰提高標準條例第2條規定，諭知
    易科罰金之折算標準。
  (五)至被告幫助他人犯罪所用之上述郵局存摺、提款卡等物，雖
    係被告所有，且係供犯罪所用之物，然因未扣案，且無證據
    足證現仍存在而未滅失，為免日後執行困難，爰不予宣告沒
    收。
三、公訴意旨另以：被告將上述郵局存摺、提款卡、密碼交付不
    詳姓名、年籍之人，另幫助該人於95年1月24日上午10時30
    分許，在不詳地點，致電告訴人丙○○，偽稱：其係李正弘
    主任，因丙○○的身分資料外洩遭他人冒用申請信用卡，要
    幫伊過濾清查，先要伊至銀行辦理語音轉帳，然後依其指示
    語音轉帳云云。使丙○○陷於錯誤，依其指示動作，事後發
    覺其華僑銀行金融帳戶內之款項遭轉出242,000元至乙○○
    上開帳戶內，因認被告此部分另涉犯刑法第339條之3第1項
    之幫助準詐欺取財罪（嗣經蒞庭檢察官當庭更正為刑法第33
    9條第1項）。查被告雖於95年1月23日將上述郵局存摺、提
    款卡、密碼交付不詳姓名、年籍之人，業如前述，然本件實
    施詐騙者在詐騙取得告訴人丙○○華僑銀行之語音轉帳密碼
    ，並將告訴人丙○○華僑銀行帳戶內之242,000元款項轉入
    被告上述郵局帳戶前，被告已以語音掛失該郵局帳戶，有該
    帳戶客戶歷史交易清單附卷可按，則被告在詐騙者著手實施
    詐騙行為時，既已語音掛失郵局帳戶，使實施詐騙者無從依
    其詐騙獲取詐騙財物，顯見其對語音掛失後之正犯詐騙行為
    ，已無幫助之犯意，此部分自不構成幫助準詐欺取財罪或幫
    助詐欺取財罪，本應為無罪之諭知，惟公訴人認此部分與前
    揭論罪部分有想像競合之裁判上一罪關係，爰不另為無罪之
    諭知。
據上論斷，依刑事訴訟法第299條第1項前段，刑法第2條第1項、
第30條、第339條第1項、第47條第1項、第41條第1項前段（修正
前），刑法施行法第1條之1，修正前罰金罰鍰提高標準條例第2
條，現行法規所定貨幣單位折算新臺幣條例第2條，判決如主文
。
中　　華　　民　　國　　96　　年　　4　　 月　　25　　日
                  刑事第四庭審判長法  官  鄭景文
                                  法  官  曾雨明
                                  法  官  王美婷
以上正本證明與原本無異。
如不服本判決應於收受本判決後10日內向本院提出上訴書狀，其
未敘述上訴理由者，並得於提起上訴後10日內向本院補提理由書
狀（均須按他造當事人之人數附繕本。）「切勿逕送上級法院」
中　　華　　民　　國　　96　　年　　4 　　月　　25　　日
                                  書記官  劉珍珍
附錄論罪法條
中華民國刑法第339條第1項：
意圖為自己或第 3 人不法之所有，以詐術使人將本人或第 3 人
之物交付者，處5 年以下有期徒刑、拘役或科或併科1000元以下
罰金。
附表：
┌──┬───────────┬───────────┬──────┬─────────┐
│編號│     舊法規定         │      新法規定        │比較後應適法│    理由及根據    │
│    │                      │                      │之法律      │                  │
├──┼───────────┼───────────┼──────┼─────────┤
│ 一 │第33條第5 款          │第33條第5 款          │舊法第33條第│1.新法第33條第5款 │
│    │罰金：1元以上。       │罰金：新臺幣1,000 元以│5款         │  規定罰金刑為新臺│
│    │                      │上，以百元計算之。    │            │  幣1,000 元以上，│
│    │                      │                      │            │  以百元計算之，新│
│    │                      │                      │            │  法施行後，應依新│
│    │                      │                      │            │  法第2條 第1 項之│
│    │                      │                      │            │  規定，適用最有利│
│    │                      │                      │            │  於行為人之法律（│
│    │                      │                      │            │  最高法院95年度第│
│    │                      │                      │            │  8 次刑事庭會議決│
│    │                      │                      │            │  議三(一)1.參照）。│
│    │                      │                      │            │2.舊法第33條第5款 │
│    │                      │                      │            │  所規定之罰金最低│
│    │                      │                      │            │  數額，依現行法規│
│    │                      │                      │            │  所定貨幣單位折算│
│    │                      │                      │            │  新臺幣條例第2條 │
│    │                      │                      │            │  所定比例換算結果│
│    │                      │                      │            │  ，為銀元1元即新 │
│    │                      │                      │            │  臺幣3元以上；惟 │
│    │                      │                      │            │  依新法第33條規定│
│    │                      │                      │            │  ，則為新臺幣1,00│
│    │                      │                      │            │  0元以上，比較結 │
│    │                      │                      │            │  果，新法並未有利│
│    │                      │                      │            │  於被告，依刑法第│
│    │                      │                      │            │  2條第1項之規定，│
│    │                      │                      │            │  自應適用行為時之│
│    │                      │                      │            │  舊法定其罰金刑之│
│    │                      │                      │            │  最低數額。      │
│    │                      │                      │            │                  │
├──┼───────────┼───────────┼──────┼─────────┤
│二  │第67條                │第67條                │舊法第68條  │1.新法施行前，法定│
│    │有期徒刑加減者，其最高│有期徒刑或罰金加減者，│            │  罰金刑有加減之原│
│    │度及最低度同加減之。  │其最高度及最低度同加減│            │  因者，新法施行後│
│    │                      │之。                  │            │  ，應依新法第2 條│
│    │第68條                │第68條                │            │  第1 項之規定，適│
│    │拘役或罰金加減者，僅加│拘役加減者，僅加減其最│            │  用最有利於行為人│
│    │減其最高度。          │高度。                │            │  之法律（最高法院│
│    │                      │                      │            │  95年度第8次刑事 │
│    │                      │                      │            │  庭會議決議六(六)參│
│    │                      │                      │            │  照）。          │
│    │                      │                      │            │2.查本案有法定罰金│
│    │                      │                      │            │  刑之加重原因（即│
│    │                      │                      │            │  成立累犯）及減輕│
│    │                      │                      │            │  原因（即成立幫助│
│    │                      │                      │            │  犯），就加重規定│
│    │                      │                      │            │  而言，新法就罰金│
│    │                      │                      │            │  之最低度亦加重，│
│    │                      │                      │            │  比較新舊法結果，│
│    │                      │                      │            │  應以舊法對被告較│
│    │                      │                      │            │  為有利；就減輕規│
│    │                      │                      │            │  定而言，因新法就│
│    │                      │                      │            │  罰金之最低度亦予│
│    │                      │                      │            │  減輕，舊法則無，│
│    │                      │                      │            │  比較結果新法對被│
│    │                      │                      │            │  告較為有利，惟為│
│    │                      │                      │            │  免法律割裂適用，│
│    │                      │                      │            │  經綜合全部罪刑比│
│    │                      │                      │            │  較結果，仍應適用│
│    │                      │                      │            │  舊法（詳如後述）│
│    │                      │                      │            │  。              │
├──┼───────────┼───────────┼──────┼─────────┤
│三  │第41條第1項           │第41條第1項           │舊法第41條第│1.易科罰金之折算標│
│    │犯最重本刑為5 年以下有│犯最重本刑為5 年以下有│1項前段     │  準，新法施行後，│
│    │期徒刑以下之刑之罪，而│期徒刑以下之刑之罪，而│            │  應依刑法第2條第1│
│    │受6 個月以下有期徒刑或│受6 個月以下有期徒刑或│            │  項之規定，適用最│
│    │拘役之宣告，因身體、教│拘役之宣告者，得以新臺│            │  有利於行為人之法│
│    │育、職業或家庭之關係或│幣1,000 元、2,000 元或│            │  律（最高法院95年│
│    │其他正當事由，執行顯有│3,000元折算1日，易科罰│            │  度第8次刑事庭會 │
│    │困難者，得以1 元以上3 │金。但確因不執行所宣告│            │  議決議三(二)參照）│
│    │元以下折算1日，易科罰 │之刑，難收矯正之效，或│            │2.按被告於犯罪時之│
│    │金。但確因不執行所宣告│難以維持法秩序者，不在│            │  易科罰金折算標準│
│    │之刑，難收矯正之效，或│此限。                │            │  為舊法第41條第1 │
│    │難以維持法秩序者，不在│                      │            │  項前段，依修正前│
│    │此限。                │                      │            │  罰金罰鍰提高標準│
│    │                      │                      │            │  條例第2條（現已 │
│    │罰金罰鍰提高標準條例第│                      │修正前罰金罰│  修正刪除）之規定│
│    │2條（現已修正刪除）   │                      │鍰提高標準條│  ，就其原定數額提│
│    │依刑法第41條易科罰金或│                      │例第2 條    │  高為100倍折算1日│
│    │第42條第2 項易服勞役者│                      │            │  ，則本件被告行為│
│    │，均就其原定數額提高為│                      │            │  時之易科罰金折算│
│    │100倍折算1日；法律所定│                      │            │  標準，應以銀元  │
│    │罰金數額未依本條例提高│                      │            │  300 元折算1日， │
│    │倍數，或其處罰法條無罰│                      │            │  經折算為新臺幣後│
│    │金刑之規定者，亦同。  │                      │            │  ，應以新臺幣900 │
│    │                      │                      │            │  元折算為1日。比 │
│    │                      │                      │            │  較修正前後之易科│
│    │                      │                      │            │  罰金折算標準，新│
│    │                      │                      │            │  法並未較有利於被│
│    │                      │                      │            │  告，依刑法第2條 │
│    │                      │                      │            │  第1項之規定，應 │
│    │                      │                      │            │  適用舊法第41條第│
│    │                      │                      │            │  1項前段規定、修 │
│    │                      │                      │            │  正前罰金罰鍰提高│
│    │                      │                      │            │  標準條例第2條等 │
│    │                      │                      │            │  規定，定其折算標│
│    │                      │                      │            │  準。            │
├──┴───────────┴───────────┴──────┴─────────┤
│結論：為免法律割裂適用，比較時應就罪刑有關之共犯、未遂犯、想像競合犯、牽連犯、連續犯、│
│結合犯，以及累犯加重、自首減輕暨其他法定加減原因（如身分加減）與加減例等一切情形，綜其│
│全部罪刑之結果而為比較（最高法院95年度第8次刑事庭會議決議一(四)參照），故本案經綜合全部 │
│罪刑比較結果，以上新法並未較有利於被告，故本件比較新舊法部分均應適用舊法之規定論處。  │
└───────────────────────────────────────────┘
